【裁判字號】    95,易,508
【裁判日期】    950726
【裁判案由】    竊盜
【裁判全文】
臺灣臺南地方法院刑事判決               95年度易字第508號
公  訴  人  臺灣臺南地方法院檢察署檢察官
被      告  乙○○
                    （另案羈押於臺灣台南看守所）
上列被告因竊盜案件，經檢察官提起公訴（95年度偵字第5146號
）及聲請併案審理（95年度偵字第7704號、第8231號、第9337號
、第9363號），被告就被訴事實為有罪之陳述，本院合議庭裁定
行簡式審判程序，判決如下：
    主  文
乙○○共同連續毀越安全設備竊盜，未遂，累犯，處有期徒刑壹
年貳月。
    事實及理由
一、本件被告所犯為死刑、無期徒刑、最輕本刑為三年以上有期
    徒刑以外之罪，亦非屬高等法院管轄之第一審案件，其於準
    備程序進行中，先就被訴事實為有罪之陳述，經法官告知簡
    式審判程序之旨，並聽取公訴檢察官之意見後，依刑事訴訟
    法第二百七十三條之一第一項、第二百七十三條之二等規定
    ，裁定由受命法官獨任進行簡式審判程序，且不受同法第一
    百五十九條第一項、第一百六十一條之二、第一百六十一條
    之三、第一百六十三條之一及第一百六十四條至第一百七十
    條所規定證據能力認定及調查方式之限制，合先敘明。
二、犯罪事實：乙○○前於民國九十三年間因違反毒品危害防制
    條例案件，經本院判處有期徒刑一年確定，甫於九十四年六
    月十六日執行完畢。猶未能警惕，竟出於意圖為自己不法所
    有之意圖，或與梁高榮二人（如附表編號４）或與黃國棟（
    如附表編號６）二人分別共同基於上開不法所有之犯意，於
    如附表所示之時間、地點，以如附表所示之方法，竊取如附
    表所示被害人所有如附表所示之物得手（除附表編號６因被
    害人發覺而不遂）。
三、證據：
  (一)被告乙○○於警詢、偵查及本院審理時之自白。
  (二)共犯梁高榮於警詢、偵查中之供述（見臺南縣警察局善化分
    局南縣善警偵字第０九五一０００二０七號卷第三至七頁；
    九五年度偵字第五一四六號卷第八、九頁）。
  (三)共犯黃國棟於警詢之供述（見臺南縣警察局佳里分局警卷第
    八至十一頁）
  (四)被害人丙○○於警詢之指述暨贓物認領保管單一紙（見臺南
    縣警察局南縣警刑字第０九五一五０一九九八號卷第二四至
    二六頁）。
  (五)被害人林金盈於警詢之指述暨贓物認領保管單一紙（見臺南
    縣警察局善化分局南縣善警偵字第０九五一０００二０七號
    卷第十至十二、二十頁）。
  (六)被害人戊○○於警詢之指述、車輛竊盜、車牌失竊資料個別
    查詢報表—查詢車輛認可資料一份及照片二張（見臺南縣警
    察局佳里分局警卷第十二至十四頁、二一、三五頁）。
  (七)被害人丁○○於警詢之指述暨贓物認領保管單（見臺南縣警
    察局善化分局南縣善警偵字第０九五一０００二０七號卷第
    八、九、十九頁）、證人王蕭銀物於警詢之證詞（同卷第十
    三至十五頁）。
  (八)告訴人己○○○於警詢之指述（見臺南縣警察局佳里分局警
    卷第十五、十六頁）。
  (九)告訴人甲○○於警詢指述、現場照片四張、監視器錄影光碟
    暨翻拍照片二張（見臺南縣警察局善化分局南縣善警偵字第
    ０九五０００四九八二號卷第六至八頁、第十二至十四頁）
    。
四、論罪科刑及適用法條：
  (一)按刑法第二條第一項之法律，係指刑罰所依存的整體法律狀
    態，故法律有變更應指足以影響行為的可罰性與法律效果的
    法令因修正或廢止而有所變更而言。所以刑法法律變更概念
    ，應界定在法律規定的改變，足以影響刑罰權判斷者而言，
    刑法總則的變更，自然會影響到個別犯罪的成立，乃至於法
    律效果的結構，自屬法律變更，應為新舊法比較。查被告行
    為後，刑法第五十五條牽連犯、同法第五十六條連續犯之規
    定，均於民國九十四年一月七日修正公布刪除，並於九十五
    年七月一日施行，則被告之犯行，因行為後新法業已刪除牽
    連犯、連續犯之規定，此刪除雖非犯罪構成要件之變更，但
    顯已影響行為人刑罰之法律效果，自屬法律有變更，依新法
    第二條第一項規定，比較新、舊法結果，仍應適用較有利於
    被告之行為時法律即舊法，而論以牽連犯及連續犯（最高法
    院九十五年第八次刑事庭會議決議參照）。又本件被告應論
    處累犯加重部分，係於五年以內再故意犯本件有期徒刑以上
    之罪，不論依修正前之刑法第四十七條，或修正後之刑法第
    四十七條第一項之規定，均構成累犯，對被告而言並無有利
    或不利之情形，自不生新舊法比較之問題，應逕依修正前之
    刑法第四十七條，論以累犯，並加重其刑。又被告就附表編
    號６竊盜未遂部分，修正前刑法第二十六條前段規定未遂犯
    之處罰，得按既遂犯之刑減輕之，修正後刑法將該條規定移
    至第二十五條第二項，並未變更其效果，亦無比較新舊法之
    問題，即逕依修正前第二十六條前段規定減輕其刑。又被告
    行為後，刑法施行法增訂第一條之一，於九十五年六月十四
    日經總統公布，並自同年七月一日起施行；該條規定：「中
    華民國九十四年一月七日刑法修正施行後，刑法分則編所定
    罰金之貨幣單位為新臺幣。九十四年一月七日刑法修正時，
    刑法分則編未修正之條文定有罰金者，自九十四年一月七日
    刑法修正施行後，就其所定數額提高為三十倍。但七十二年
    六月二十六日至九十四年一月七日新增或修正之條文，就其
    所定數額提高為三倍」。而刑法施行法第一條之一係替代罰
    金罰鍰提高標準條例部分條文，與罰金罰鍰提高標準條例罰
    金額度相同，既不發生有利或不利問題，只是將貨幣單位由
    銀元改為新臺幣，並非法律變更刑度之條文，當無比較新舊
    法比較問題。至於修正後刑法第二十八條，將原規定作文字
    修正，僅有「實施」及「實行」用語之區別，前開修正無關
    刑罰之變動，無比較適用之必要，亦併敘明。
  (二)核被告乙○○所為，係犯刑法第三百二十條第一項竊盜既遂
    罪（附表編號１至５、７部分）、刑法第三百二十一條第二
    項、第一項第二款之加重竊盜未遂罪（附表編號６部分）、
    第三百零六條侵入建築物罪（附表編號７部分）。被告就附
    表編號６所示犯行，已著手竊盜行為而不遂，為未遂犯，依
    法應減輕其刑。被告就附表編號４所示犯行，與梁高榮；就
    附表編號６所示犯行，與黃國棟間，分別有犯意聯絡及行為
    分擔，俱為共同正犯。被告就附表編號７部分，所犯無故侵
    入建築物罪、竊盜罪二罪間，有方法結果之牽連關係，應依
    修正前刑法第五十五條規定，從一重竊盜罪論處。又被告先
    後六次竊盜既遂、一次加重竊盜未遂等犯行，時間緊接，所
    犯均係構成要件相同之罪名，顯係基於概括犯意為之，應依
    修正前刑法第五十六條連續犯之規定，從一刑度及情節較重
    之刑法第三百二十一條第二項、第一項第二款毀越安全設備
    竊盜未遂罪論處，並加重其刑。末查，被告前於九十三年間
    因違反毒品危害防制條例案件，經本院判處有期徒刑一年確
    定，甫於九十四年六月十六日執行完畢，有臺灣高等法院被
    告全國前案紀錄表一份在卷可按，其於五年之內再犯本件有
    期徒刑以上之罪，為累犯，應依法遞加重其刑，並依法先加
    後減。原起訴書雖未載附表編號１、２、３、５至７部分所
    示竊盜犯行，惟此部分犯行與業經起訴論罪科刑部分，有連
    續犯裁判上一罪關係，已如前述，且據檢察官函請併案審理
    ，本院自得一併審理，附此敘明。爰審酌被告有前開記載之
    前科，不知端正行為避免犯罪，猶一再犯竊盜犯行，並審酌
    其犯罪之動機、目的、手段、所生危害、智識程度、生活狀
    況、所竊財物價值及犯罪後坦承犯行態度尚佳等一切情狀，
    量處如主文所示之刑，以資懲儆。
四、依刑事訴訟法第二百九十九條第一項前段、第二百七十三條
    之一第一項、第三百十條之二、第四百五十四條，刑法第二
    條第一項前段、第二十八條、修正施行前刑法第五十六條、
    第三百二十一條第二項、第一項第二款、修正施行前刑法第
    二十六條前段、修正施行前刑法第四十七條，判決如主文。
本案經檢察官庚○○到庭執行職務
中    華    民    國    95    年    7     月    26    日
                  刑事第三庭    法  官  王慧娟
以上正本證明與原本無異。
如不服本判決，應於判決送達後10日內，向本院提出上訴狀。
                                書記官  陳淑貞
中    華    民    國    95    年    7     月    26    日
┌──┬───┬───────┬───────┬───────┬───┬────┬────┬─────┐
│編號│行為人│犯  罪  時  間│犯  罪  地  點│犯  罪  方  法│被害人│竊取物品│變賣所得│所犯法條  │
├──┼───┼───────┼───────┼───────┼───┼────┼────┼─────┤
│1   │乙○○│95年3月5日23時│臺南縣安定鄉保│趁人不覺，以放│丙○○│車號ＭＵ│無，由被│刑法第320 │
│    │      │許            │西村安定374之1│在機車車籃上之│      │Ｉ—七六│害人領回│條第1項   │
│    │      │              │號前          │鑰匙開啟後竊取│      │一號重機│        │          │
│    │      │              │              │。（應予更正）│      │車      │        │          │
├──┼───┼───────┼───────┼───────┼───┼────┼────┼─────┤
│2   │乙○○│95年3月10日13 │台南縣安定鄉新│見車號3D—6030│林金盈│車號三Ｄ│無，由被│刑法第320 │
│    │      │時15分許      │吉村24號前    │號自小貨車插著│      │—六０三│害人領回│條第1項   │
│    │      │              │              │鑰匙，乃趁人不│      │０號自小│        │          │
│    │      │              │              │覺，下手竊取。│      │貨車。  │        │          │
├──┼───┼───────┼───────┼───────┼───┼────┼────┼─────┤
│3   │乙○○│95年3月13日下 │台南縣安定鄉海│以置放於駕駛座│戊○○│車號ＴＧ│無，已尋│刑法第320 │
│    │      │午13時30分許  │寮村118─1號前│上之鑰匙開啟，│      │─5223號│獲      │條第1項   │
│    │      │              │              │趁人不覺徒手竊│      │自小貨車│        │          │
│    │      │              │              │取            │      │        │        │          │
├──┼───┼───────┼───────┼───────┼───┼────┼────┼─────┤
│4   │乙○○│95年3月15日10 │台南縣善化鎮六│趁人不覺徒手竊│丁○○│鋁門窗  │2,300元 │刑法第320 │
│    │梁高榮│時30分許      │德里六分寮地號│取            │      │7個     │扣除300 │條第1項   │
│    │      │              │553號空地上   │              │      │        │元油錢後│          │
│    │      │              │              │              │      │        │兩人均分│          │
├──┼───┼───────┼───────┼───────┼───┼────┼────┼─────┤
│5   │乙○○│95年3月16日某 │台南縣善化鎮六│趁人不覺徒手竊│不詳  │鋁門窗  │3,300元 │刑法第320 │
│    │      │時            │分里404號西側 │取            │      │20個    │        │條第1項   │
│    │      │              │空地          │              │      │        │        │          │
├──┼───┼───────┼───────┼───────┼───┼────┼────┼─────┤
│6   │乙○○│95年3月29日10 │台南縣西港鄉劉│毀越鐵窗進入工│林劉秀│無      │無      │刑法第321 │
│    │黃國棟│時50分許      │厝段1497號工寮│寮內，徒手竊取│菊    │        │        │條第2項第1│
│    │（經檢│              │內            │而不遂        │      │        │        │項第2款   │
│    │察官為│              │              │              │      │        │        │          │
│    │不起訴│              │              │              │      │        │        │          │
│    │處分）│              │              │              │      │        │        │          │
├──┼───┼───────┼───────┼───────┼───┼────┼────┼─────┤
│7   │乙○○│95年4月7日中午│台南縣安定鄉海│未經許可，侵入│甲○○│價值約13│4,000元 │刑法第306 │
│    │      │12時許        │寮村127號住處 │他人建築物內徒│      │,000元之│        │條、第320 │
│    │      │              │旁倉庫        │手竊取        │      │ＰＶＣ電│        │條第1項   │
│    │      │              │              │              │      │纜線    │        │          │
└──┴───┴───────┴───────┴───────┴───┴────┴────┴─────┘
附錄法條：
中華民國刑法第321條
犯竊盜罪而有左列情形之一者，處 6 月以上、 5 年以下有期徒
刑：
一  於夜間侵入住宅或有人居住之建築物、船艦或隱匿其內而犯
    之者。
二  毀越門扇、牆垣或其他安全設備而犯之者。
三  攜帶兇器而犯之者。
四  結夥三人以上而犯之者。
五  乘火災、水災或其他災害之際而犯之者。
六  在車站或埠頭而犯之者。
前項之未遂犯罰之。


司法院資訊處製作；財團法人民間司法改革基金會備份。
